【裁判字號】    98,上訴,3263
【裁判日期】    980917
【裁判案由】    偽造文書等
【裁判全文】
臺灣高等法院刑事判決                98年度上訴字第3263號
  上  訴  人
  即  被  告  甲○○
上列上訴人因偽造文書等案件，不服臺灣板橋地方法院98年度訴
緝字第140號，中華民國98年6月23日第一審判決（起訴案號：臺
灣板橋地方法院檢察署97年度偵字第23145號），提起上訴，本
院判決如下：
    主  文
原判決關於行使偽造私文書三罪及定執行刑部分，均撤銷。
甲○○行使偽造私文書，足以生損害於他人，累犯，處有期徒刑
月，如易科罰金，以新臺幣壹仟元折算壹日，未扣案之如附表
(一)編號１至５所示簽帳單上持卡人簽名欄上所偽造之「乙○○」
署名共計伍枚，均沒收；又行使偽造私文書，足以生損害於他人
，累犯，處有期徒刑月，如易科罰金，以新臺幣壹仟元折算壹
日，未扣案之如附表編號(二)編號３至６所示簽帳單上持卡人簽名
欄上所偽造之「乙○○」署名共計肆枚，均沒收；又行使偽造私
文書，足以生損害於他人，累犯，處有期徒刑月，如易科罰金
，以新臺幣壹仟元折算壹日。
其餘上訴駁回。
上訴駁回部分所處之刑（即故買贓物部分所處有期徒刑月），
與撤銷改判部分所處之刑，應執行有期徒刑伍月，如易科罰金，
以新臺幣壹仟元折算壹日。未扣案之如附表(一)編號１至５、附表
編號(二)編號３至６所示簽帳單上持卡人簽名欄上所偽造之「乙○
○」署名共計玖枚，均沒收。
    事  實
一、甲○○前於民國（下同）94年間因傷害案件，經臺灣士林地
    方法院94年度士簡字第1175號判決判處有期徒刑6月確定，
    另因竊盜案件，經臺灣士林地院 95年度易字第358號判決判
    處有期徒刑 8月確定；嗣上開二罪刑經臺灣士林地院96年度
    聲減字第 914號裁定各減為有期徒刑3月及4月，並定其應執
    行刑有期徒刑6月，並均得易科罰金確定，迨於96年8月28日
    因縮短刑期執行完畢出監。
二、詎甲○○猶不知悔改，於97年4月間，先後為下列犯行：
(一)於97年4月4日晚上某時許，在其位於臺北市○○區○○路14
    1巷16號2樓住處，明知吳建成（所涉竊盜犯行，業經臺灣板
    橋地方法院 97年度訴字第5137號判決判處有期徒刑4月確定
    ）所持有乙○○所有之身分證 1張、遠東銀行信用卡、美商
    花旗商業銀行（下稱花旗銀行）信用卡、中國信託商業銀行
    信用卡、國泰世華商業銀行信用卡、永豐商業銀行信用卡、
    臺北富邦商業銀行信用卡、聯邦商業銀行（下稱聯邦商銀）
    信用卡各1張、駕駛執照2張等物（上開物品係吳建成於97年
    4月4日上午5時40分許，在臺北縣土城市○○路326號由乙○
    ○所開設之早餐店竊得）係吳建成所竊得之贓物，竟基於收
    受贓物之犯意，經吳建成交付，而予以收受前開贓物。
(二)另基於意圖為自己不法所有及行使偽造私文書之犯意，於97
    年4月6日上午 5時1分起至5時29分止，在附表(一)編號１至５
    所示之地點，持前開乙○○所失竊之聯邦商銀信用卡（卡號
    為0000000000000000號），冒用乙○○之名義，接續在如附
    表(一)編號１至５所示之信用卡消費簽帳單上持卡人簽名欄，
    偽簽「乙○○」之署名，用以表示係乙○○確認交易標的與
    金額及向發卡銀行之特約商店消費之意，並作為該特約商店
    經由收單銀行向發卡銀行請款之用，再將偽造完成簽帳單中
    之商店存根聯交付各該特約商店之人員而行使之，致使各該
    特約商店人員誤認係乙○○本人消費而陷於錯誤，因而交付
    商品（合計新臺幣〈下同〉 9,566元，各盜刷明細詳如附表
    (一)編號１至５所示），足以生損害於乙○○、聯邦商銀及特
    約商店對於信用卡帳款管理及確認持卡人身分之正確性。
(三)復基於意圖為自己不法所有及行使偽造私文書之犯意，於97
    年 4月13日上午10時37分許及12時38分許，在附表(二)編號１
    及２所示之地點，利用前開乙○○所失竊之花旗銀行信用卡
    （卡號為0000000000000000號），冒用乙○○之名義，接續
    在附表(二)編號１及２所示中磊網路科技有限公司（下稱中磊
    公司）網站鍵入購買者姓名乙○○、前揭信用卡卡號、有效
    日期及商品等資料而製作網路訂購單，用以表示持卡人乙○
    ○網路購物之意思表示，並傳輸至中磊公司網站方式行使之
    ，使該中磊公司陷於錯誤，而如數交付財物，旋復接續於附
    表(二)編號３至６所示之時地，持前開乙○○所失竊之花旗銀
    行信用卡，冒用乙○○之名義，接續在如附表(二)編號３至６
    所示之信用卡消費簽帳單上持卡人簽名欄，偽簽「乙○○」
    之署名，用以表示係乙○○確認交易標的與金額及向發卡銀
    行之特約商店消費之意，並作為該特約商店經由收單銀行向
    發卡銀行請款之用，再將偽造完成簽帳單中之商店存根聯交
    付各該特約商店之人員而行使之，致使各該特約商店人員誤
    認係乙○○本人消費而陷於錯誤，因而交付商品（合計21,7
    73元，各盜刷明細詳如附表(二)編號１至６所示），足以生損
    害於乙○○、花旗銀行及特約商店對於信用卡帳款管理及確
    認持卡人身分之正確性。
(四)又基於意圖為自己不法所有及行使偽造私文書之犯意，於97
    年4月14日凌晨1時45分許，在附表(二)編號７所示之地點，持
    前開乙○○所失竊之花旗銀行信用卡（卡號為000000000000
    0000號），冒用乙○○之名義，在如附表(二)編號７所示之信
    用卡消費簽帳單上持卡人簽名欄，偽簽「乙○○」之署名，
    用以表示係乙○○確認交易標的與金額及向發卡銀行之特約
    商店消費之意，並作為該特約商店經由收單銀行向發卡銀行
    請款之用，再將偽造完成簽帳單中之商店存根聯交付各該特
    約商店之人員而行使之，致使該特約商店人員誤認係乙○○
    本人消費而陷於錯誤，因而交付商品，旋復於附表(二)編號８
    、９所示之時地，利用前開乙○○所失竊之花旗銀行信用卡
    ，冒用乙○○之名義，接續在附表(二)編號８及９所示中磊公
    司網站鍵入購買者姓名乙○○、前揭信用卡卡號、有效日期
    及商品等資料而製作網路訂購單，用以表示持卡人乙○○網
    路購物之意思表示，並傳輸至中磊公司網站方式行使之，使
    該中磊公司陷於錯誤，而如數交付財物（合計10,860元，各
    盜刷明細詳如附表(二)編號７至９所示），足以生損害於乙○
    ○、花旗銀行及特約商店對於信用卡帳款管理及確認持卡人
    身分之正確性。
三、嗣經乙○○於97年4月4日發現失竊而報警處理，警方依前開
    信用卡網路盜刷購買之遊戲儲值點數流向及IP位址，循線查
    獲，始查悉上情。
四、案經乙○○訴由臺北縣政府警察局土城分局移請臺灣板橋地
    方法院檢察署檢察官偵查起訴。
    理  由
一、檢察官原另起訴認被告持告訴人乙○○失竊之花旗銀行信用
    卡至自動櫃員機預借現金而觸犯刑法第339條之2罪嫌，惟此
    部分業經檢察官於原審法院98年6月9日準備程序時當庭撤回
    該部分之起訴，此有該準備程序筆錄（見原審卷第38頁背面
    ）可參，是就此部分自毋庸予以審理，合先敘明。
二、上開犯罪事實，業據上訴人即被告甲○○迭於警詢、偵查中
    、原審法院審理時及本院審理時坦承不諱在卷，核與同案被
    告吳建成於警詢、偵查中及原審法院訊問時之供述大致相符
    ，而同案被告吳建成所犯竊取告訴人乙○○所有上開財物之
    犯行，並經臺灣板橋地方法院97年度訴字第5137號判決判處
    有期徒刑4月確定，有該刑事判決書在卷可案，又告訴人乙
    ○○如何於上開時地失竊上開財物，嗣並遭冒名盜刷聯邦商
    銀信用卡、花旗銀行信用卡等情，業據證人即告訴人乙○○
    於警詢、偵查中、原審法院訊問時及本院審理時指、證述在
    卷，並有前揭花旗銀行損失明細表、聯邦銀行信用卡盜刷明
    細、中磊網路科技有限公司-多樂米遊戲網帳號儲值資料、
    中華電信IP位址查詢資料、雅虎奇摩帳號查詢資料、通聯調
    閱查詢單各1份、花旗（臺灣）銀行97年9月19日（97）台消
    企字第4119號函暨其所附之信用卡盜刷簽帳單影本共計6紙
    、財團法人聯合信用卡處理中心97年10月2日（97）聯卡會
    計字第0970600287號函暨其所附之聯邦商業銀行發卡之信用
    卡簽帳單影本共計2紙及中國信託商業銀行陳報之聯邦銀行
    信用卡簽帳單影本1紙（見偵查卷第29至45頁、第95至103、
    106頁）等附卷可參。是被告上開自白核與事實相符，堪以
    採信，事證明確，被告犯行，均堪以認定。
三、被告甲○○就前開事實欄二(一)所示收受吳建成所交付之贓物
    部分，核其所為，係犯刑法第349條第1項之收受贓物罪。又
    按信用卡之簽帳單，係持卡人向特約商店消費時，於其上簽
    署持卡人之姓名或代號，用以證明持卡人確向特約商店購買
    物品或接受服務，且承諾願依其與發卡銀行間之約定，按簽
    帳單上所載金額，將來如數付款給發卡銀行，故經持卡人簽
    名之簽帳單，性質上屬消費付款契約書，為私文書（參照最
    高法院90年度台上字第6898號判決意旨）。至於網路上購物
    ，係經由網路行銷公司所架設之網站，鍵入被冒用人、信用
    卡卡號、有效日期及商品等資料所製作之網路訂購單，藉電
    腦處理所顯示電磁紀錄之準私文書，傳輸至網路行銷公司予
    以行使，性質上亦為消費付款契約書之一種，而屬準私文書
    。另按發卡銀行與特約商店間訂有契約，特約商店依契約負
    有對持有發卡銀行所發信用卡之人刷卡購物時，交付財物或
    給予利益之義務，亦即特約商店須依發卡銀行之指示而交付
    財物或給予利益，特約商店亦可依契約向發卡銀行請領價款
    ，嗣持卡人未依約於限期清償買賣價金，發卡銀行雖係被害
    人，惟特約商店因誤信冒用持卡人為真正持卡人，而交付一
    定之財物或給予利益，此財物交付或給予利益之本身，即使
    特約商店喪失財物持有或喪失利益，是刷卡者所詐得者，仍
    係財物或不法利益。被告於如附表所示特約商店之簽帳單上
    偽造「乙○○」之署名，並持以行使，致該特約商店陷於錯
    誤而提供服務予被告，自足以生損害於乙○○、如附表所示
    特約商店及銀行對於信用卡授權交易與管理之正確性。故就
    前開事實欄二(二)至(四)所示被告持附表(一)、(二)所示之信用卡盜
    刷消費部分，核其所為，均係犯刑法第216條、210條之行使
    偽造私文書罪及同法第339條第1項之詐欺取財罪。被告偽造
    署名係為偽造私文書之部分行為，且偽造私文書後復持以行
    使，偽造之低度行為為行使之高度行為所吸收，均不另論罪
    。又被告分別於附表(一)編號１至５、附表(二)編號１至６及附
    表(二)編號７至９所示之時、地，分別利用告訴人乙○○所有
    之聯邦銀行信用卡、花旗銀行信用卡接續刷卡及以網路購物
    各 5次、6次及3次，係各在密接之時間，以相同或相似之方
    式，接續而為，是就各該時間分持同一張信用卡盜刷而言，
    被告應係基於單一犯意接續而為，為接續犯，均應各僅論以
    一罪。而查刑法上關於牽連犯之規定業經廢除，茲對於前以
    牽連犯予以處理之案例，依立法理由之說明，在適用上，得
    視其具體情形，分別論以想像競合犯或數罪併罰，予以處斷
    。是原經評價為牽連犯之案件，如其二行為間具有行為局部
    之同一性，或其行為著手實行階段可認為同一者，得認與一
    行為觸犯數罪名之要件相侔，而改評價為想像競合犯。至於
    不可認為一行為者，若依實質競合予以併罰，不無刑罰過度
    評價，依社會通念，並不符合刑罰公平原則，當亦難以一行
    為一罪論處。於此，倘所發生之數個犯罪行為，在犯罪之性
    質上，或依吾人日常生活經驗之見解上，其前後行為，在形
    態上雖屬分別獨立，但從同一法益之侵害性而言，因具一定
    程度之關連性，可認為一方吸收他方之犯罪行為，遂置他方
    於不論，較為適當，應可依吸收犯理論，認屬實質上一罪關
    係，而僅包括的論以一罪（參照最高法院96年度台上字第
    4780號判決意旨）。茲查被告係以利用告訴人乙○○所有失
    竊之上開信用卡，冒用告訴人乙○○名義刷用各該信用卡，
    以遂行詐取財物之目的，顯各係以一行為而同時觸犯構成要
    件不同之罪名，為想像競合犯，應依刑法第55條之規定，各
    從一重之行使偽造私文書處斷。被告所為收受贓物罪及前開
    三次行使偽造私文書罪，均犯意各別、行為互殊，應予分論
    併罰。而查被告前有犯罪事實欄所載之前科判決及執行紀錄
    ，有本院被告前案紀錄表乙紙在卷可稽，被告於受有期徒刑
    執行完畢後五年內再故意犯本件有期徒刑以上之罪，均為累
    犯，應依刑法第47條第1項規定加重其刑。原審對被告所犯
    犯罪事實二(二)(三)(四)部分之行使偽造私文書犯行予以論罪科刑
    ，固非無見，惟查：（一）被告於附表(二)編號１、２及附表
    (二)編號８、９所示之時地，係利用前開告訴人乙○○所失竊
    之花旗銀行信用卡，各接續在中磊公司網站以鍵入購買者姓
    名乙○○、前揭信用卡卡號、有效日期及商品等資料而製作
    網路訂購單，表示持卡人乙○○網路購物之意思表示，並傳
    輸至中磊公司網站方式行使之，使該中磊公司陷於錯誤，而
    如數交付財物，原審認被告係持該花旗銀行信用卡，至特約
    商店冒刷消費，而在信用卡消費簽帳單上持卡人簽名欄，偽
    簽「乙○○」之署名，詐取各該財物，就此部分認定核與事
    實不符，自有未洽；（二）又被告就犯罪事實二(二)(三)(四)部分
    ，因係各在密接之時間，以相同或相似之方式接續而為，是
    就各該時間分持同一張信用卡盜刷而言，被告應係基於單一
    犯意接續而為，為接續犯，均應各僅論以一罪，又被告係以
    利用告訴人乙○○所有失竊之上開信用卡，冒用告訴人乙○
    ○名義刷用各該信用卡，以遂行詐取財物之目的，顯各係以
    一行為而同時觸犯構成要件不同之罪名，為想像競合犯，應
    各從一重之行使偽造私文書處斷，原審雖同亦認被告就上開
    各部分所為，應成立接續犯，並依想像競合犯從一重論以行
    使偽造私文書罪處斷，惟於理由內疏未敘明何以被告先後所
    為應分別成立接續犯，並應依想像競合犯從一重處斷之依據
    ，亦有未洽，是被告上訴意旨以其罹患精神分裂症，欠缺辨
    別事理能力，原審未據以從輕量刑，固無理由（理由詳後述
    ），惟原判決關於此部分既有可議，自應與定執行刑部分併
    由本院予以撤銷改判。爰審酌被告之素行、犯罪之動機、目
    的、手段，正值青壯，卻貪圖一時之私利而收受上開信用卡
    ，並持以消費，因而所致生之危害非輕，惟嗣於本院審理時
    已與告訴人乙○○達成和解，賠償告訴人乙○○二萬元，有
    和解書乙紙附卷可參，犯後並坦承犯行態度良好等一切情狀
    ，就所犯上開犯行，各量處有期徒刑三月、三月及三月，並
    均諭知易科罰金之折算標準。至被告持以行使之前揭信用卡
    簽帳單，已成為銀行、特約商店或信用卡聯合處理中心之存
    查歸檔文件，而非屬被告所有，自不予宣告沒收。惟其上被
    告所偽簽之「乙○○」署名共計 9枚（詳如附表(一)編號１至
    ５、附表(二)編號３至６所示），既屬偽造之署押，不問是否
    屬於被告所有，爰依刑法第 219條之規定宣告沒收。至被告
    雖罹患有精神分裂症，並領有中度精神殘障手冊，此有台北
    市立聯合醫院（陽明院區）診斷證明書、殘障手冊影本等附
    卷可參，惟觀諸被告自同案被告吳建成處取得告訴人乙○○
    所失竊之身分證、信用卡等物後，猶知持該等信用卡，冒用
    告訴人乙○○名義，於刷卡消費後，在信用卡消費簽帳單上
    偽簽「乙○○」之署名，以詐得各該等財物，甚且猶知利用
    網路刷卡購物，而被告嗣於警詢、偵查及法院審理時並均能
    詳述犯案手段、方式，且於本院準備程序時亦供認伊知道不
    能隨便拿別人的信用卡去刷云云，足認被告於本案犯行時具
    有之辨識行為違法之能力與常人並無歧異，而其猶執意為之
    ，自難援引刑法第19條規定減輕其刑，附此敘明。至原審就
    被告所為犯罪事實二(一)之犯行部分，以事證明確，援引刑法
    第349條第1項、第47條第1項、第41條第1項前段，刑法施行
    法第1條之1之規定，並審酌被告之素行、犯罪之動機、目的
    、手段，正值青壯，卻貪圖一時之私利而收受贓物，及犯罪
    後坦承犯行，並供出贓物來源，態度尚可等一切情狀，就所
    犯收受贓物罪，量處有期徒刑三月，經核認事用法並無違誤
    ，被告上訴意旨以其因罹有精神分裂症，辨別事理能力較常
    人為遜，原審疏未依法減輕其刑云云，惟此依上所述，尚難
    認有理由，應予駁回。並就上訴駁回部分所處之刑（即有期
    徒刑三月）與撤銷改判部分所處之刑，定其應執行有期徒刑
    五月，並諭知易科罰金之折算標準。
據上論斷，應依刑事訴訟法第368條、第369條、第364條、刑法
第216條、第210條、第220條第2項、第339條第1項、第55條、第
47條第1項、第41條第1項前段、第51條第5款、第219條，刑法施
行法第1條之1第1項、第2項前段，判決如主文。
本案經檢察官郭啟東到庭執行職務。
中    華    民    國    98    年    9     月    17    日
                  刑事第八庭    審判長法  官  張傳栗
                                      法  官  蔡光治
                                      法  官  劉嶽承
以上正本證明與原本無異。
故買贓物部分不得上訴，其餘如不服本判決，應於收受送達後10
日內向本院提出上訴書狀，其未敘述上訴之理由者並得於提起上
訴後10日內向本院補提理由書（均須按他造當事人之人數附繕本
）「切勿逕送上級法院」。
                                      書記官  吳玉華
中    華    民    國    98    年    9     月    17    日
附錄：本案論罪科刑法條全文
中華民國刑法第216 條：
行使第210 條至第215 條之文書者，依偽造、變造文書或登載不
實事項或使登載不實事項之規定處斷。
中華民國刑法第210 條：
偽造、變造私文書，足以生損害於公眾或他人者，處5 年以下有
期徒刑。
中華民國刑法第339 條第1 項：
意圖為自己或第三人不法之所有，以詐術使人將本人或第三人之
物交付者，處5 年以下有期徒刑、拘役或科或併科1,000 元以下
罰金。
中華民國刑法第349條：
收受贓物者，處3 年以下有期徒刑、拘役或500 元以下罰金。
搬運、寄藏、故買贓物或為牙保者，處5 年以下有期徒刑、拘役
或科或併科1,000 元以下罰金。
因贓物變得之財物，以贓物論。
附表：
┌──────────────────────────────────┐
│(一)、持乙○○所有之聯邦銀行信用卡卡號0000000000000000號刷卡消費明細  │
├──┬──────┬────────┬─────┬─────────┤
│編號│時      間  │ 特  約  商  店 │ 消費金額 │宣告沒收之偽造署押│
│    │            │                │（新臺幣）│                  │
├──┼──────┼────────┼─────┼─────────┤
│ １ │97年4 月6 日│臺灣中油蘆洲店（│500元     │未扣案之簽帳單上持│
│    │上午5 時11分│起訴書附表誤載為│          │卡人簽名欄上所偽造│
│    │許          │「臺灣中油三民路│          │之「乙○○」署押壹│
│    │            │站」）- 臺北縣蘆│          │枚（偵查卷第106頁 │
│    │            │洲市○○路99號  │          │）                │
├──┼──────┼────────┼─────┼─────────┤
│ ２ │97年4 月6 日│頂好Wellcome三民│2,515元   │未扣案之簽帳單上持│
│    │上午5 時21分│店（起訴書附表誤│          │卡人簽名欄上所偽造│
│    │許（起訴書附│載為「三民路店」│          │之「乙○○」署押壹│
│    │表誤載為「22│）- 臺北縣蘆洲市│          │枚（偵查卷第103頁 │
│    │」分）      │三民路54號      │          │）                │
├──┼──────┼────────┼─────┼─────────┤
│ ３ │97年4 月6 日│同上            │2,851元   │未扣案之簽帳單上持│
│    │上午5 時28分│                │          │卡人簽名欄上所偽造│
│    │許（起訴書附│                │          │之「乙○○」署押壹│
│    │表誤載為「29│                │          │枚（偵查卷第103頁 │
│    │」分）      │                │          │）                │
├──┼──────┼────────┼─────┼─────────┤
│ ４ │97年4 月6 日│西歐加油站士林店│2,200元   │未扣案之簽帳單上持│
│    │上午5 時58分│- 臺北市士林區中│          │卡人簽名欄上所偽造│
│    │許（起訴書附│山北路5段570號  │          │之「乙○○」署押壹│
│    │表誤載為「29│                │          │枚（偵查卷第103頁 │
│    │」分）      │                │          │）                │
├──┼──────┼────────┼─────┼─────────┤
│ ５ │97年4 月6 日│頂好Wellcome陽明│1,500元   │未扣案之簽帳單上持│
│    │上午6 時11分│店- 臺北市士林區│          │卡人簽名欄上所偽造│
│    │許（起訴書附│德行東路230 號  │          │之「乙○○」署押壹│
│    │表誤載為「5 │                │          │枚（偵查卷第103頁 │
│    │時29分」）  │                │          │）                │
├──┼──────┴────────┴─────┼─────────┤
│小計│                                9,566元   │                  │
├──┴─────────────────────┴─────────┤
│(二)、持乙○○所有之花旗銀行信用卡卡號0000000000000000號刷卡消費明細  │
├──┬──────┬────────┬─────┬─────────┤
│編號│時        間│ 特  約  商  店 │金      額│宣告沒收之偽造署押│
│    │            │                │（新臺幣）│                  │
├──┼──────┼────────┼─────┼─────────┤
│ １ │97年4 月13日│中磊網路科技股份│3,000元   │                  │
│    │上午10時37分│有限公司- 甲○○│          │                  │
│    │許          │在其位於臺北市士│          │                  │
│    │            │林區○○路141 巷│          │                  │
│    │            │16號2 樓住處上網│          │                  │
├──┼──────┼────────┼─────┼─────────┤
│ ２ │97年4 月13日│同上            │3,000元   │                  │
│    │上午12時38分│                │          │                  │
│    │許          │                │          │                  │
├──┼──────┼────────┼─────┼─────────┤
│ ３ │97年4 月13日│家樂福天母店- 臺│2,145元   │未扣案之簽帳單上持│
│    │下午12時49分│北市士林區德行西│          │卡人簽名欄上所偽造│
│    │許          │路47號          │          │之「乙○○」署押壹│
│    │            │                │          │枚（偵查卷第97頁）│
├──┼──────┼────────┼─────┼─────────┤
│ ４ │97年4 月13日│頂好Wellcome陽明│3,067元   │未扣案之簽帳單上持│
│    │下午1 時20分│店- 臺北市士林區│          │卡人簽名欄上所偽造│
│    │許          │德行東路230 號  │          │之「乙○○」署押壹│
│    │            │                │          │枚（偵查卷第98頁）│
├──┼──────┼────────┼─────┼─────────┤
│ ５ │97年4 月13日│同上            │1,540元   │未扣案之簽帳單上持│
│    │下午1 時22分│                │          │卡人簽名欄上所偽造│
│    │許          │                │          │之「乙○○」署押壹│
│    │            │                │          │枚（偵查卷第99頁）│
├──┼──────┼────────┼─────┼─────────┤
│ ６ │97年4 月13日│家樂福天母店- 臺│9,021元   │未扣案之簽帳單上持│
│    │下午1 時45分│北市士林區德行西│          │卡人簽名欄上所偽造│
│    │許          │路47號          │          │之「乙○○」署押壹│
│    │            │                │          │枚（偵查卷第100頁 │
│    │            │                │          │）                │
├──┼──────┴────────┴─────┴─────────┤
│小計│                                21,733元                      │
├──┼──────┬────────┬─────┬─────────┤
│ ７ │97年4 月14日│大昌銀樓實業有限│4,860元   │                  │
│    │下午1 時45分│公司            │          │                  │
│    │許          │                │          │                  │
├──┼──────┼────────┼─────┼─────────┤
│ ８ │97年4 月14日│中磊網路科技股份│3,000元   │                  │
│    │下午2 時56分│有限公司- 甲○○│          │                  │
│    │許          │在其位於臺北市士│          │                  │
│    │            │林區○○路141 巷│          │                  │
│    │            │16 號2樓住處上網│          │                  │
├──┼──────┼────────┼─────┼─────────┤
│ ９ │97年4 月14日│同上            │3,000元   │                  │
│    │下午3 時09分│                │          │                  │
│    │許（起訴書附│                │          │                  │
│    │表誤載為「59│                │          │                  │
│    │」分）      │                │          │                  │
├──┼──────┴────────┴─────┼─────────┤
│小計│                              10,860元    │                  │
├──┼─────────────────────┤                  │
│合計│(一)編號１至５及(二)編號１至９：42,199元      │                  │
└──┴─────────────────────┴─────────┘


司法院資訊處製作；財團法人民間司法改革基金會備份。
